# 以账面价值为 0 的软件著作权区域使用权出资的问题

提问人：sunwarchan 时间：2014-11-19 14:41:25
请教陈版： 公司以账面价值为 0 的一项技术的某区域使用权出资，与合作方成立合资公司，对方以 2000 万现金出资，我方以该技术在特定区域内的独家使用许可出资，占合资公司33%股权，授权在公司存续期内无偿使用该技术。但是由于该技术才面世，实际盈利情况未知，在此情况下，该如何确认长期投资成本呢？ 问题 1 ：是否应按 1000 万确认长期投资？ 问题 2 ：由于该合资公司存续期未定，是否可以一次性确认收入，如分期，怎么分？ 问题 3 ：由于该项投资前景不明，是否可以以 0 价格计量该项长期投资？

回答人：chenyiwei
1 、使用权出资的合法性需要关注。目前《公司法》只规定了知识产权出资（即知识产权的所有权出资），没有规定可以以知识产权的排他使用权出资。 2 、因为该出资的作价有较大的不确定性（该技术本身市场前景尚不明朗），如果日后效益不佳，可能被质疑为出资不实，此类出资方式的验资和审计风险都比较高。 3 、如 2 楼所言，双方协商确认的该项长期股权投资的公允价值为 1000 万（但需按比例抵销内部交易损益，以单项资产使用权出资，构成业务的可能性不大）。但贷方能否一次性确认收入，应遵循《企业会计准则第 14 号——收入》及其应用指南关于特许权使用费收入确认的规定。如果不符合一次性确认收入的条件，则不能在当期立即确认收入的部分在投资方账面上应贷记预收账款。